臺灣高等法院臺中分院民事判決　　　　九十年度重訴字第八五號
　　　原　　　告　乙○○
　　　被　　　告　甲○○
右列被告因傷害上訴案件，原告提起刑事附帶民事訴訟，請求侵權行為損害賠償事件
，經刑事庭裁定移送，本院判決如左︰
    主    文
被告應給付原告新臺幣壹拾萬元，及自民國九十年九月二十六日起至清償日止，按年
息百分之五計算之利息。
原告其餘之訴駁回。
訴訟費用由被告負擔貳分之壹，餘由原告負擔。
原告假執行之聲請駁回。
      事　    實
甲、原告方面：
一、聲明：(一)被告應給付原告新臺幣（下同）貳仟萬元（起訴狀載請求貳仟伍佰萬元
    ，但其中伍佰萬元係請求妨害名譽之損害賠償，由本院另行裁定），及自本狀繕
    本送達之翌日起至清償日止，按年息百分之五計算之利息。(二)原告願供擔保，請
    准為假執行之宣告。
二、陳述：
  (一)按因犯罪而受損害之人，於刑事訴訟程序得附帶提起民事訴訟，對於被告請求回
    復其損害。刑事訴訟法第四百八十七條定有明文。本件被告於民國（下同）八十
    九年十月二十六日中午在台中市○○路○段八二三號六樓之五走廊，對原告為嚴
    重暴力傷害，致原告受有頭枕部瘀腫傷四乘三公分、前頸部擦傷瘀腫傷一０乘五
    公分、胸部挫傷等多處傷害。被告之傷害犯行，經檢察官提起公訴，由臺灣臺中
    地方法院以九十年度易字第二０五０號判決「累犯處拘役肆拾日，如易科罰金，
    以參佰元折算壹日」，被告不服上訴，本院復以九十年度上易字第一九五三號判
    決「上訴駁回」確定。爰依首揭法律規定提起本訴，合先敘明。
  (二)再因故意或過失侵害他人權利者，負損害賠償責任，又不法侵害他人之身體、健
    康者，被害人雖非財產上之損害，亦得請求賠償相當之金額。民法第一百八十四
    條第一項前段、第一百九十五條第一項定有明文。本件被告故意以暴力傷害原告
    ，致原告頸椎第五、六節有嚴重錯位脫節的現象。Ｘ光片顯示壓迫手臂臂叢神經
    ，而且頸椎迄今仍無法隨意轉動，仍需用護頸套住頸部加以保護並從事牽引拉舉
    之復健，由於手臂神經受到嚴重壓迫，導致左手迄今仍然廢用、無法抬舉、使力
    ，嚴重影響原告的工作及生活。而且本人遭受被告故意打傷胸部所造成的挫傷瘀
    腫，迄今仍無法轉身，且呼吸時會胸痛、無法擴胸，並且牽引背部肌肉、膏肓之
    疼痛，造成無法久坐辦公室寫字，因此原告不得不辭掉白天在益民檢驗所上班的
    工作，被迫解約，專心養病、復健。根據民法第一百九十三條規定，不法侵害他
    人之身體或健康者，對於被害人因此喪失或減少勞動能力或增加生活上之需要時
    ，應負損害賠償責任。以原告在受傷之前，在益民檢驗所從事中醫師工作，每月
    薪資十五萬元，加上抽成佣金，平均月薪二十萬元，而從八十九年十月底辭去工
    作，將來仍需漫長復健治療，所造成的減少勞動能力損失可能持續四年至五年，
    甚至更久，以原告年薪約二百四十萬元左右，換算成四年至五年的金額，所以求
    償一千萬元為減少勞動損失。
  (三)被告對原告施於暴力傷害，導致原告頸椎嚴重挫傷及錯位，造成原告晚上睡覺即
    使套上護頸保護，仍然疼痛難以入眠，因而導致失眠迄今，而且原告的左手臂至
    今仍無法使用，嚴重影響日常生活作息，上肢機能可能因此廢用，這種長期的肉
    體上之折磨，及漫長的復健歲月，導致原告身心俱疲憊不堪，而有輕生之念頭，
    這樣的病情已使原告精神逐漸耗弱傾向於崩潰邊緣，出現了嚴重的憂鬱症，需長
    期的服用藥物加以治療控制，甚至已經符合申請身心障礙殘障人士的標準，因此
    為了彌補原告精神上的損害，所以求償精神慰藉金一千萬元。
  (四)本件傷害是被告到原告家中、診所及老婆的工作地點，在其牆壁、門柱及車輛上
    噴漆「蒙古大夫騙財騙色」，為原告親眼所見，但苦無證人可以作證，被告才能
    獲不起訴處分，被告反以誣告希望檢察官對於原告提起公訴，檢察官以車輛確實
    遭受噴漆毀損為由，不予提起公訴。由於被告品行不良，前科累累，且對原告百
    般騷擾及恐嚇，尤其膽大妄為用噴漆的手段做為人身的攻擊，讓原告的名聲及地
    位受到嚴重的損害，因此原告才提起本訴請求賠償。故被告之訴訟代理人援用過
    失相抵，並不適用。
乙、被告方面：
一、聲明：(一)原告之訴駁回。(二)訴訟費用由原告負擔。(三)如受不利判決，被告願供擔
    保請准宣告免假執行。
二、陳述：
　(一)原告依刑事訴訟法第四百八十七條規定，於刑事傷害案件進行中，向被告提出附
　　帶民事訴訟，請求侵權行為損害賠償。於其附帶民事起訴狀中，其請求之項目分
    別為減少勞動損失一千萬元。非財產上損害賠償一千萬元。（原告另以妨害
    名譽為由，請求非財產上損害賠償五百萬元部分，不得於刑事訴訟程序附帶為此
    請求，其程序已有未合，則應依民事訴訟法第二百四十九條第一項第六款之規定
    予以駁回）。
　(二)按損害賠償之債，以有損害之發生及有責任原因之事實，並二者之間，有相當因
    果關係為成立要件。故原告所主張損害賠償之債，如不合於此項成立要件者，即
    難謂有損害賠償請求權存在（最高法院四十八年台上四八一號判例參照）。蓋民
    事損害賠償，以填補被害人所受損害為目的，若無損害發生，雖行為人之行為不
    法，亦不構成侵權行為，自不發生賠償之問題。又被害人遭受損害而請求加害人
    賠償，必須證明其所受之損害，確係由於加害人之行為所致，若加害人之行為與
    被害人之損害之間，並無因果關係存在，則被害人縱受有損害，亦不得請求加害
    人賠償。
  (三)本件被告傷害部分，二審確定判決（本院九十年度上易字第一九五三號）係引用
    第一審判決書記載之事實、證據及理由，將被告之上訴駁回。而第一審係依原告
    所提出之行政院衛生署台中醫院驗傷診斷書，認原告受有頭枕部瘀腫傷四乘三公
    分，前頸部擦傷瘀腫傷一０乘五公分等傷害，且認本件原告並無任何證據僅因懷
    疑被告在其汽車上噴上侮辱之文字，即前往被告經營之公司興師問罪，致引起被
    告不滿，始出手傷害原告，原告難辭其咎，故僅判處拘役四十日，足見原告所受
    傷害不大。
  (四)原告為中醫師，醫學知識豐富，於其自撰之起訴狀中，難免以其醫學知識誇大傷
    害，誤導庭聽，以求高額賠償，其庭呈之益民檢驗所離職證明書、收據、建成中
    醫聯合診所診斷書、門診醫療費用明細單等，被告均否認其真正。原告任職於建
    成中醫聯合診所擔任中醫師，於八十九年十月二十六日本件傷害發生後，仍正常
    上班，並無異狀，是原告自不可能同時在益民檢驗所上班。而益民檢驗所負責人
    陳慧真為原告之配偶，其出具之離職證明書，自難認為真正。
  (五)依行政院衛生署台中醫院之驗傷診斷書，原告所受僅是頭枕部及前頸部之外傷，
    而益民醫學檢驗院（益民檢驗所）所出具之收據，其中Ｘ光、心電圖、超音波、
    生化血液等檢查，均屬身體內部機能之檢查，於本件傷害屬外傷無關，不得據以
    請求賠償，且益民檢驗所負責人陳慧真僅具醫檢師資格，並非醫師，其從事一般
    外傷之醫療已違反醫師法，是其二次外傷檢查，費用分別為五千元、二千元，究
    為何種檢查，需如此高之費用，原告亦需負舉證責任。
  (六)原告所提建成中醫聯合診所診斷書所載傷害，係臉部、頸部及腕關節等多處挫傷
    ，治療時間為九十年七月十七日至九十年十一月十六日，不只其傷害情形與行政
    院衛生署台中醫院之診斷結果不符，且時間相隔一年多，足見該診斷書所載診斷
    結果與被告八十九年十月二十六日之傷害行為無關，其間並無因果關係。至於建
    成中醫聯合診所醫療費用明細單，其門診收費明細欄所載均為內服藥，而本件被
    告傷害行為係造成原告瘀腫傷，屬外傷，是該醫療費用明細單亦與本件侵權行為
    無關，欠缺因果關係。
　(七)末查本件兩造衝突，進而互毆，純因原告藉故至被告公司興師問罪所致，刑事庭
    判決亦認本件傷害之發生，「原告難辭其咎」。故倘本件被告應負賠償責任，應
    有過失相抵原則之適用，被告爰主張過失相抵。
      理　　　由
一、原告起訴主張被告於八十九年十月二十六日中午，在台中市○○路○段八二三號
    六樓之五走廊，對原告為嚴重暴力傷害，致原告受有頭枕部瘀腫傷四乘三公分、
    前頸部擦傷瘀腫傷一０乘五公分、胸部挫傷等多處傷害。導致原告頸椎第五、六
    節有嚴重錯位脫節的現象，壓迫手臂臂叢神經，左手無法抬舉、使力，且頸椎無
    法隨意轉動，需用護頸套住頸部加以保護，胸部呼吸時會胸痛、無法擴胸，使原
    告精神逐漸耗弱傾向於崩潰邊緣，出現了嚴重的憂鬱症。因而影響原告的工作及
    生活。由於原告無法久坐辦公室寫字，遂辭掉在益民檢驗所上班的工作，專心養
    病、復健。原告在益民檢驗所每月薪資十五萬元，加上抽成佣金，平均月薪二十
    萬元，減少勞動能力損失可能持續四年至五年，甚至更久，依法求償減少勞動損
    失一千萬元。又被告對原告施於暴力傷害，造成原告晚上睡覺失眠，左手臂機能
    可能因此廢用，長期受肉體上之折磨，身心俱疲，而有輕生之念，精神出現了嚴
    重的憂鬱症，需長期的服用藥物加以治療控制，已經符合申請身心障礙殘障人士
    的標準，並求償彌補精神上的損害，即精神慰藉金一千萬元等情；被告則以本件
    被告傷害部分，刑事確定判決依原告所提出之行政院衛生署台中醫院驗傷診斷書
    ，認原告僅受有頭枕部瘀腫傷四乘三公分，前頸部擦傷瘀腫傷一０乘五公分之傷
    害，且原告並無任何證據僅因懷疑被告在其汽車上噴上侮辱之文字，即前往被告
    經營之公司興師問罪，致引起被告不滿，始出手傷害原告，原告難辭其咎，故被
    告若應負賠償責任，亦主張有過失相抵原則之適用。又原告為中醫師，難免以其
    醫學知識誇大傷害，其庭呈之益民檢驗所離職證明書、收據、建成中醫聯合診所
    診斷書、門診醫療費用明細單等，被告均否認其真正等語，資為抗辯。
二、經查：原告主張被告於八十九年十月二十六日中午，在台中市○○路○段八二三
    號六樓之五走廊，對原告為傷害行為，致原告受傷之事實，已據其向該管台中市
    警察局第五分局提出告訴，經移送臺灣臺中地方法院檢察署檢察官偵查起訴後，
    由臺灣臺中地方法院以九十年度易字第二０五０號判決「累犯處拘役肆拾日，如
    易科罰金，以參佰元折算壹日」，被告不服上訴，本院復以九十年度上易字第一
    九五三號判決「上訴駁回」確定，有調閱之上開刑事偵審案卷可稽，堪認被告確
    有傷害原告之行為是實。但原告於上開刑事訴訟中所提出之行政院衛生署台中醫
    院驗傷診斷書僅記載原告受有頭枕部瘀腫傷四乘三公分，前頸部擦傷瘀腫傷一０
    乘五公分之傷害（見臺灣臺中地方法院檢察署九十年度偵字第四六二０號案卷第
    三十九頁）。而原告於九十年二月六日向台中市警察局第五分局文昌派出所提出
    告訴時，亦自陳只受「頭枕部瘀腫傷及前頸部擦傷瘀腫傷」（見同上卷第七頁反
    面）。其後檢察官陸續於九十年三月二十七日、九十年四月十日訊問原告及被告
    兩造，臺灣臺中地方法院及本院刑事庭復先後於九十年七月十八日及九十年九月
    二十五日審理時傳訊原告到庭說明，原告所述仍無與上開警訊不同之指訴（見同
    上卷第四五、五一頁，臺灣臺中地方法院以九十年度易字第二０五０號案卷第十
    九頁，本院九十年度上易字第一九五三號案卷第三六頁）。且前開刑事確定判決
    亦認原告僅受有頭枕部瘀腫傷四乘三公分，前頸部擦傷瘀腫傷一０乘五公分之傷
    害。
三、本件原告雖主張其遭被告嚴重暴力傷害後，除受有頭枕部瘀腫傷四乘三公分、前
    頸部擦傷瘀腫傷一０乘五公分外，亦造成胸部挫傷，而且被告之傷害行為，已導
    致原告頸椎第五、六節有嚴重錯位脫節的現象，壓迫手臂臂叢神經，左手無法抬
    舉、使力，頸椎無法隨意轉動，需用護頸套住頸部加以保護，胸部呼吸時會胸痛
    、無法擴胸，使原告精神逐漸耗弱傾向於崩潰邊緣，出現了嚴重的憂鬱症云云。
    原告並提出其與益民檢驗所負責人陳慧真於八十九年八月二十四日簽訂之工作合
    約書乙紙，益民檢驗所出具證明其嗣因「頸部及頭枕部受傷，導致頸椎第五、六
    節有嚴重錯位脫節現象，無法執行公務，迄今仍在復健休養中」之離職證明書乙
    紙，益民檢驗所醫檢師陳慧真出具八十九年十月二十七日及八十九年十二月三日
    為原告作Ｘ光檢查、心電圖檢查、超音波檢查、生化血液檢查初檢及複檢之免用
    統一發票收據兩張，建成中醫聯合診所先後於九十年十一月十六日及九十年十二
    月三十一日出具記載原告因「臉部、頸部及腕關節等多處挫傷，自九十年七月十
    七日起至九十年十一月十六日止共治療二十一天」、「胸部挫傷、頸項及背部挫
    傷，自九十年十月二十七日起至自九十年十二月二十九日止共治療六十六天」之
    診斷書兩張，建成中醫聯合診所門診醫療費用明細單兩張，行政院衛生署台中醫
    院於九十一年一月四日出具記載原告「頸椎神經壓迫，宜復健治療」之診斷證明
    書一紙及門診處方明細兩張，台中市實美整形外科診所於九十年十二月三日、九
    十年十二月二十四日、九十一年一月七日開立項目為外用藥、換藥之收據三張，
    原告申請身心障礙殘障人士鑑定之「身心障礙者鑑定表」乙紙等，欲用以證明其
    所主張之事實。惟原告上述主張及所提出之證據，皆為被告所否認。且查：
  (一)益民檢驗所係由醫檢師陳慧真所開設，據其到庭證稱：「伊與原告係於八十九年
    十一月五日結婚」（見本審卷第四十九頁），亦有原告提出其與原告結婚之戶籍
    謄本可證。原告與陳慧真結婚之日期與本件傷害發生日期（八十九年十月二十六
    日），相距僅只十天，即本件傷害發生後十天，原告就與陳慧真結婚。雖證人陳
    慧真陳稱：「因為他（指原告）需要人照顧」，所以伊才會在原告受傷後沒有幾
    天就與原告結婚（見本審卷第五十頁）。但被告聲請本院向內政部入出境管理局
    函查之原告入出境資料，已證實原告曾於結婚後之八十九年十二月十三日至十七
    日出國旅遊（見本審卷第七十四頁），倘若原告仍處在重病未癒之情形下，衡諸
    一般常情，顯然不可能還能夠去出國旅遊。
  (二)前揭益民檢驗所由醫檢師陳慧真出具初檢及複檢之免用統一發票收據，其記載之
    Ｘ光檢查、心電圖檢查、超音波檢查、生化血液檢查等項目，均屬身體內部機能
    之檢查，皆與本件原告「頭枕部瘀腫傷及前頸部擦傷瘀腫傷」屬外傷無關，而陳
    慧真僅具醫檢師資格，有其蓋於收據上之職章為證，其並非醫師，何能替原告作
    一般外傷之醫療檢查？且初檢及複檢之日期分別為八十九年十月二十七日及八十
    九年十二月三日，複檢已在彼等結婚以後，陳慧真於本院猶證稱：「原告有自費
    來作檢查，收據上所記載的費用我都有收取」云云（見本審卷第四十九頁），亦
    頗讓人懷疑。原告若確曾作上述初檢及複檢，因而已發現受傷嚴重，何以未於九
    十年二月六日向警方提出告訴時，或其後之歷次偵審中提出作為其指控被告犯罪
    之證據？卻仍指自己只受「頭枕部瘀腫傷及前頸部擦傷瘀腫傷」而已？
  (三)益民檢驗所出具證明原告因「頸部及頭枕部受傷，導致頸椎第五、六節有嚴重錯
    位脫節現象，無法執行公務，迄今仍在復健休養中」之離職證明書乙紙，亦係由
    該所負責人即原告之配偶陳慧真所開具。陳慧真並到庭證稱：「原告是從八十九
    年九月份來檢驗院工作，我有僱用他，幫我對於檢驗院有問題的患者作診治」、
    「原告後來受傷，沒有辦法工作，只作了兩個月左右」（見本審卷第四十九頁）
    云云。但經查原告自承：伊同時在建成中醫聯合診所任職，受僱擔任中醫師為病
    患看診之工作，迄今未曾間斷，亦即其並未因本件遭被告打傷而離職等語（見本
    審卷第五十三頁）。雖原告陳稱：因為我與建成中醫訂有契約，所以我白天作復
    健，晚上繼續去建成中醫診所上班云云。惟原告既亦提出其與益民檢驗所負責人
    陳慧真於八十九年八月二十四日簽訂之工作合約書證明受僱之事實，為何同樣「
    訂有契約」，在建成中醫聯合診所之工作，可以繼續上班，反而在自己配偶陳慧
    真所開設之檢驗所，卻會因受傷而被迫離職？尤其原告自承在益民檢驗所「我是
    負責醫療諮詢方面的工作」，只接受病患諮詢，更不可能還可以繼續在建成中醫
    診所上班，卻不能勝任益民檢驗所接受病患諮詢之工作。原告提出上開益民檢驗
    所離職證明書，證明其因遭被告打傷而被迫離職，要無可採。
  (四)原告提出其任職之建成中醫聯合診所開立之診斷書兩張，係該所先後於九十年十
    一月十六日、九十年十二月三十一日所出具，前者記載原告因「臉部、頸部及腕
    關節等多處挫傷，自九十年七月十七日起至九十年十一月十六日止共治療二十一
    天」、後者記載原告因「胸部挫傷、頸項及背部挫傷，自九十年十月二十七日起
    至自九十年十二月二十九日止共治療六十六天」，並附門診醫療費用明細單兩張
    ，非但所載受傷情形及部位與本件前揭「頭枕部瘀腫傷、前頸部擦傷瘀腫傷」不
    盡相同，況且治療之時間亦與本件八十九年十月二十六日受傷，相差一年之久。
    另行政院衛生署台中醫院於九十一年一月四日出具記載原告「頸椎神經壓迫，宜
    復健治療」之診斷證明書一紙及門診處方明細兩張，私立中山醫學院附設醫院於
    九十一年四月十七日出具之證明書記載原告「憂鬱症、宜長期治療」，台中市實
    美整形外科診所於九十年十二月三日、九十年十二月二十四日、九十一年一月七
    日開立項目為外用藥、換藥之收據三張等，均未據證明係本件傷害所造成，難認
    與本件傷害有何關連。至原告提出其申請身心障礙殘障人士鑑定之「身心障礙者
    鑑定表」乙紙，內容係其自行所填載，自不能據此採為不利於被告之認定。
四、如前所述，原告主張其遭被告嚴重暴力傷害後，除受有頭枕部瘀腫傷四乘三公分
    、前頸部擦傷瘀腫傷一０乘五公分外，亦造成胸部挫傷，且導致頸椎第五、六節
    有嚴重錯位脫節的現象，壓迫手臂臂叢神經，左手無法抬舉、使力，頸椎無法隨
    意轉動，胸部呼吸時會胸痛、無法擴胸，精神傾向於崩潰邊緣，出現了嚴重的憂
    鬱症云云，尚無足採。惟原告因本件傷害受有頭枕部瘀腫傷四乘三公分，前頸部
    擦傷瘀腫傷一０乘五公分之傷害，事證則已明確。按因故意不法侵害他人之權利
    者，負損害賠償責任，不法侵害他人之身體或健康者，對於被害人因此喪失或減
    少勞動能力或增加生活上之需要時，應負損害賠償責任；且不法侵害他人之身體
    、健康者，被害人雖非財產上之損害，亦得請求賠償相當之金額。民法第一百八
    十四條第一項前段、第一百九十三條第一項、第一百九十五條第一項前段分別定
    有明文。原告本於侵權行為之法律關係，請求被告賠償其損害，自屬有據。
五、本件原告請求減少勞動損失一千萬元，係以其受傷嚴重被迫辭掉在益民檢驗所上
    班的工作，專心養病、復健為由，惟原告既能繼續受僱在建成中醫聯合診所任職
    ，擔任中醫師為病患看診之工作，迄今未曾間斷，並未因本件遭被告打傷而離職
    ，詳如前述說明，則其以受傷嚴重，須專心養病、復健為由主張被迫辭掉在益民
    檢驗所之工作，即無可取。且原告謂伊在受傷之前，在益民檢驗所工作，每月薪
    資十五萬元，加上抽成佣金，平均月薪二十萬元，而伊自八十九年十月底辭去工
    作，所造成的減少勞動能力損失將持續四年至五年，甚至更久云云。除提出前揭
    原告與陳慧真於簽訂之工作合約書證明受僱之事實外，並舉其妻即證人陳慧真到
    庭作證附和。然證人陳慧真證稱：「我有僱用他，幫我對於檢驗院有問題的患者
    作診治」、「我付給他底薪十五萬元，加上業績，每月看診超過二十個患者以上
    部分，再從中抽三成，約三、四萬左右，沒有薪資表，我只開收據給他」等語（
    見本審卷第五十、五十一頁），核與原告所述「我是負責醫療諮詢方面的工作」
    、「底薪十五萬元，另外從健診的收費中抽三成，不須看診超過二十個患者以上
    才抽成」、「每月十日給我現金，有薪資袋」等情（見本審卷第五十二、五十三
    頁），頗有出入，尚難據此認定原告主張之受僱、領薪、被迫辭職等減少勞動損
    失之上述情事屬實，從而原告請求減少勞動損失一千萬元，不應准許。
六、原告請求被告賠償精神慰藉金一千萬元，係以其遭暴力傷害，導致頸椎嚴重挫傷
    及錯位，須套上護頸保護，仍然疼痛失眠，左手臂機能廢用，嚴重影響日常生活
    作息，長期肉體上之折磨及須復健，已身心俱疲，出現了嚴重的憂鬱症，故應有
    鉅額之彌補為由，但原告只受有頭枕部瘀腫傷四乘三公分，前頸部擦傷瘀腫傷一
    ０乘五公分之傷害，亦詳如前述。茲斟酌原告係中醫師，惟其僅因懷疑被告在其
    汽車噴上侮辱文字即興師問罪，而引發本件傷害，雖被告主張過失相抵，於法不
    合，但衡情亦係原告挑釁行為所致，被告則為廣告公司老板等，兩造之經濟能力
    、職業、社會地位，本院認被告應賠償精神慰藉金壹拾萬元為適當，原告請求超
    過部分亦為無理由。
七、綜上所述，原告得請求被告賠償其精神慰藉金，金額為壹拾萬元，並自起訴狀繕
    本送達之翌日即九十年九月二十六日起至清償日止，按年息百分之五計算之利息
    ，此部分原告之請求為有理由，應予准許。至原告逾此部分之其餘請求，均為無
    理由，不應准許，故原告其餘之訴應予駁回。本件判決原告勝訴部分，所命給付
    之金額未逾新臺幣一百五十萬元，不得上訴第三審，本院宣示判決後即告確定，
    原告聲請供擔保宣告假執行，核無必要。至原告敗訴部分，其假執行之聲請已失
    依據，均應併予駁回。
八、本件事證已臻明確，兩造所提其餘攻擊防禦方法及舉證，與判決結果不生影響，
    爰不一一論述。
九、據上論結，本件原告之訴，為一部有理由，一部無理由，依民事訴訟法第七十九
    條但書，判決如主文。
中　　　華　　　民　　　國　　九十一　　年　　　六　　　月　　　四　　　日
~B1民事第五庭審判長法　官　陳滿賢
~B2　　　　　　　　法　官　簡清忠
~B3　　　　　　　　法　官　古金男
右為正本係照原本作成。
原告得上訴。
被告不得上訴。
如對本判決上訴，須於收受判決送達後二十日內向本院提出上訴書狀，其未表明上訴
理由者，應於提出上訴後二十日內向本院提出上訴理由書（須按他造人數附具繕本）
，並繳納送達用雙掛號郵票拾份（每份參拾肆元）。
上訴時應提出委任律師或具有律師資格之人之委任狀；委任有律師資格者，另應附具
律師及格證書及釋明委任人與受任人有民事訴訟法第四百六十六條之一第一項但書或
第二項（詳附註）所定關係之釋明文書影本。
~B 　 　　　　　　書記官　陳信和
中　　　華　　　民　　　國　　九十一　　年　　　六　　　月　　　四　　　日
附註：
民事訴訟法第四百六十六條之一（第一項、第二項）
對於第二審判決上訴，上訴人應委任律師為訴訟代理人。但上訴人或其法定代理人具
有律師資格者，不在此限。
上訴人之配偶、三親等內之血親、二親等內之姻親，或上訴人為法人、中央或地方機
關時，其所屬專任人員具有律師資格並經法院認為適當者，亦得為第三審訴訟代理人
。
                                                                        Ｂ
